zh-TW: 體育用品 > 室外休閒 > 打獵和射擊 > 狩獵 > 狩獵帳/偽裝網 > 偽裝布: 粗麻布狩獵掩體布料; 偽裝網; 人造草掩體覆蓋物
da: Sportsartikler > Friluftsliv > Jagt og skydning > Jagt > Jagtskjul og camouflagenet > Jagtskjul: Jutestof til skydeskjul; Camouflagenet; Syntetisk græs til skydeskjul
th: อุปกรณ์กีฬา > สันทนาการกลางแจ้ง > การล่าสัตว์และยิงปืน > มีดพราน > ที่อำพรางสำหรับล่าสัตว์ > ผ้าอำพรางสำหรับล่าสัตว์: ผ้ากระสอบซุ้มบังไพร; ตาข่ายพรางตัว; หญ้าเทียมคลุมซุ้มบังไพร
de: Sportartikel > Outdoor-Aktivitäten > Jagen und Schießen > Jagd > Jagdansitze & Tarnung > Jagdzelt-Stoff: Jute-Tarnstoff für Jagdschirme; Tarnnetze; Kunstrasen-Tarnbezüge
fr: Équipements sportifs > Loisirs de plein air > Chasse et tir > Chasse > Postes d'affût de chasse > Tissu de postes d’affût de chasse: Tissu en toile de jute pour affûts de chasse; Filets de camouflage; Couvertures d’affût en herbe synthétique
tr: Spor Malzemeleri > Açık Hava Etkinlikleri > Avcılık ve Atıcılık > Avcılık > Av Kamuflaj Kulübe ve Örtüleri > Avcılık Kamuflaj Kumaşı: Çuval bezi av gümesi kumaşları; Kamuflaj ağları; Sentetik çim güme örtüleri
vi: Dụng cụ thể thao > Giải trí ngoài trời > Săn bắn > Dao đi săn > Rèm & màn săn bắn > Vải ngụy trang săn bắn: Vải bao tải ngụy trang săn bắn; Lưới ngụy trang; Tấm phủ ngụy trang cỏ nhân tạo
hu: Sportszerek > Szabadtéri kikapcsolódás > Vadászat és lövészet > Vadászat > Vadászati redőnyök és paravánok > Vadászati redőnyszövet: Zsákvászon lesálcázó szövet; Álcahálók; Műfüves lesálcázó huzatok
nb: Sportsutstyr > Friluftsliv > Jakt og skyting > Jakt > Jaktblinds og -skjermer > Jaktblindstoff: Kamuflasjestoff i strie for jaktskjul; Kamuflasjenett; Skjulestrekk i syntetisk gress
sl-SI: Športna oprema > Rekreacija na prostem > Lov in streljanje > Lov > Lovski zakloni in pregrade > Tkanina za lovske zaklone: Juta za lovske zaklone; Kamuflažne mreže; Umetna trava za maskiranje
bg-BG: Спортни стоки > Спортни занимания на открито > Лов и стрелба > Лов > Ловни заслони и паравани > Плат за ловни заслони: Плат за ловни капани; Камуфлажни мрежи; Камуфлажни покривала от изкуствена трева за ловни заслони
ru: Спортивные товары > Активный отдых на открытом воздухе > Охота и стрельба > Охота > Охотничьи скрадки > Полотно для охотничьих скрадков: Мешковина для охотничьих засидок; Маскировочные сети; Синтетическая трава для маскировки
ro-RO: Articole sportive > Recreere în aer liber > Vânătoare și tir > Vânătoare > Corturi și ecrane de camuflaj pentru vânătoare > Material cort de camuflaj: Material din iută pentru paravane de vânătoare; Plase de camuflaj; Huse din iarbă sintetică pentru camuflaj
sk-SK: Športový tovar > Exteriérové rekreakčné športy > Poľovníctvo a streľba > Poľovníctvo > Poľovnícke rolety a zásteny > Látka poľovníckeho stanu: Látka z vrecoviny na lovecký úkryt; Maskovacie siete; Kryty na rolety z umelého trávnika
en: Sporting Goods > Outdoor Recreation > Hunting & Shooting > Hunting > Hunting Blinds & Screens > Hunting Blind Fabric: Burlap Hunting Blind Fabric; Camouflage Nets; Synthetic Grass Blind Covers
pl: Sprzęt sportowy > Rekreacja na świeżym powietrzu > Myślistwo i strzelectwo > Łowiectwo > Osłony myśliwskie > Osłona myśliwska z tkaniny: Jutowa siatka maskująca do czatowni; Siatki maskujące; Pokrycia maskujące do czatowni ze sztucznej trawy
cs: Sportovní potřeby > Outdoorové aktivity > Lov a střelba > Lov > Lovecké přístřešky a zástěny > Lovecké přístřešky – látky: Jutová látka na lovecké zástěny; Maskovací sítě; Kryty zástěn ze syntetické trávy
sv: Sportartiklar > Utomhusaktiviteter > Jakt och skytte > Jakt > Jaktgömslen och skärmar > Tyg för jaktgömslen: Säckväv för gömslen; Kamouflagenät; Gömsleöverdrag av syntetiskt gräs
it: Articoli sportivi > Ricreazione outdoor > Caccia e tiro a segno > Caccia > Capanni e paravento da caccia > Tessuto per paravento da caccia: Tessuto di iuta per capanni da caccia; Reti mimetiche; Coperture in erba sintetica per capanni
pt-BR: Artigos esportivos > Atividades ao ar livre > Caça e tiro > Caça > Camuflagem e redes para caça > Tecido de camuflagem para caça: Tecido de juta para esconderijo de caça; Redes de camuflagem; Coberturas de grama sintética para esconderijos
el: Αθλητικά είδη > Υπαίθριες δραστηριότητες αναψυχής > Κυνήγι & σκοποβολή > Κυνήγι > Κυνηγετικό καμουφλάζ & οθόνες > Κυνηγετικά υφάσματα καμουφλάζ: Λινάτσα για κρυψώνες κυνηγιού; Δίχτυα παραλλαγής; Καλύμματα κρυψώνων από συνθετικό γρασίδι
fi: Urheilutarvikkeet > Ulkoharrasteet > Metsästys ja ammunta > Metsästys > Metsästysteltat ja -suojat > Metsästysteltan kangas: Juuttikankaat piilokojuihin; Naamioverkot; Tekoruohopäälliset piilokojuihin
lt-LT: Sporto prekės > Poilsis lauke > Medžioklė ir šaudymas > Medžioklė > Medžioklės slėptuvės ir širmos > Medžioklės slėptuvių audinys: Medžioklinių slėptuvių džiuto audinys; Maskuojamieji tinklai; Sintetinės žolės dangalai medžioklinėms slėptuvėms
es: Equipamiento deportivo > Actividades al aire libre > Caza y tiro > Caza > Pantallas y puestos de caza > Tela para pantallas de caza: Tela de arpillera para escondites de caza; Redes de camuflaje; Cubiertas de hierba sintética para escondites
hr-HR: Sportska oprema > Rekreacija na otvorenom > Lov i streljaštvo > Lov > Lovački šatori i zasloni > Materijal za lovačke šatore: Materijal za lovački šator od jute; Kamuflažne mreže; Navlake od sintetičke trave za lovački šator
zh-CN: 体育用品 > 户外休闲 > 打猎与射击 > 狩猎用品 > 狩猎帐篷/护障 > 狩猎伪装布料: 粗麻布狩猎掩体网布; 迷彩伪装网; 人造草皮掩体罩
ja: スポーツ用品 > 屋外レクリエーション > 狩猟・射撃 > 狩猟 > 狩猟用迷彩ブラインド > 狩猟用迷彩ブラインドファブリック: バーラップ製ハンティングブラインド生地; カモフラージュネット; 人工芝ブラインドカバー
nl: Sportartikelen > Buitenrecreatie > Jagen en schieten > Jagen > Camouflagehutten en -netten > Stof voor camouflagehutten: Jute stof voor jachttenten; Camouflagenetten; Camouflagekleden van kunstgras
ko: 스포츠용품 > 야외 레크레이션 > 사냥/사격 > 사냥 > 사냥용 가리개/스크린 > 사냥용 가리개 원단: 삼베 사냥용 위장막 천; 위장막 네트; 인조 잔디 블라인드 커버
pt-PT: Artigos de desporto > Atividades recreativas no exterior > Caça e tiro > Caça > Abrigos e esconderijos para caça > Tecido de esconderijo para caça: Tecido de serapilheira para esconderijos de caça; Redes de camuflagem; Coberturas de esconderijos de caça em relva sintética